# 企业会计准则解释第 5 号

提问人：MGS 时间：2019-03-06 13:53:08
企业会计准则解释第 5 号：“企业接受代为偿债、债务豁免或捐赠，按照企业会计准则规定符合确认条件的，通常应当确认为当期收益；但是，企业接受非控股股东（或非控股股东的子公司）直接或间接代为偿债、债务豁免或捐赠，经济实质表明属于非控股股东对企业的资本性投入，应当将相关利得计入所有者权益（资本公积）。”
Q: 控股股东代为偿债、债务豁免或捐赠，不能视为资本性投入么，为什么？

回答人：chenyiwei
控股股东代为偿债等，早在 2008 年发布的《财政部关于做好执行会计准则企业 2008 年年报工作的通知》（财会函 [2008]60 号）中，就已经明确是作为资本性投入了。解释 5 号第六条是在此基础上的进一步补充，进一步明确了非控股股东从事此类行为也可能被视为资本性投入。